臺灣新竹地方法院民事判決　　　　　　　 96年度訴字第396號
原　　　告　世電電線電纜有限公司
法定代理人　乙○○
訴訟代理人　吳尚昆律師
　　　　　　徐宏澤律師
　　　　　　劉正穆律師
被　　　告　毅順企業有限公司
法定代理人　丙○○
上列當事人間給付貨款事件，本院於民國96年10月25日辯論終結
，判決如下：
    主  文
原告之訴及假執行之聲請均駁回。
訴訟費用由原告負擔。
    事實及理由
一原告起訴主張，被告於民國95年12月5日向原告購買電線一批
  （內容詳如附件所示對帳單），總計金額為新台幣（下同）
  1,386,014元，原告依約出貨後，向被告收取貨款，卻遭拒絕
  ，為此，依據買賣法律關係，請求被告給付貨款及自催告被告
  給付之日即96年1月1日起至清償日為止，按年息百分之五計算
  之利息。
二被告則抗辯，其與訴外人林阿松經營之宏昌電線公司往來多時
  ，嗣後宏昌電線公司終止營業後，訴外人林阿松另成立錦一電
  纜電線有限公司（以下簡稱錦一公司）及功傑企業有限公司（
  以下簡稱功傑公司），被告與錦一公司與功傑公司往來，均仍
  以舊稱「宏昌電線」，其出貨之聯絡人則為功傑公司之股東甲
  ○○。被告於95年3月間向錦一及功傑公司購買電線，金額為
  1,445,242元，並付清價金，但功傑、錦一公司僅出貨三次，
  金額為534,897元，尚有價值866,995元之電線未出貨，而以寄
  庫之方式，待被告有需用時，再聯絡甲○○下單出貨。嗣後被
  告於95年12月4日及95年12月27日聯絡功傑公司股東甲○○出
  貨寄庫之電線，被告乃依據訴外人甲○○之指示，將聯絡單傳
  真至甲○○指定之傳真號碼，其並不知訴外人甲○○指定出貨
  之公司為何人，但因被告之真意仍係要求功傑公司及錦一公司
  出貨寄庫電線，因此傳真對象仍載明為功傑公司及錦一公司之
  舊稱「宏昌電線」。按當事人互相表示意思一致者，無論其為
  明示或默示，契約即為成立。當事人對於必要之點，意思一致
  ，而對於非必要之點，未經表示意思者，推定其契約為成立，
  關於該非必要之點，當事人意思不一致時，法院應依其事件之
  性質定之，民法第153條第1、2項定有明文。被告係請求功傑
  公司及錦一公司出貨寄庫電線，並無向原告訂購電線之意思，
  兩造就原告主張之買賣契約並未互為意思表示且亦無達成一致
  ，因此兩造間不成立買賣契約，原告主張依據買賣契約法律關
  係請求被告給付價金及遲延利息，為無理由，請求駁回原告之
  訴。
三兩造不爭執之事實
  (一)被告曾於95年12月4日及95年12月27日傳真聯絡正本收受者
    為「宏昌電線」及聯絡人為甲○○之聯絡單至原告公司所使
    用之傳真電話。
  (二)原告交付被告如附件所示之電線。
四本件之爭執要點：兩造是否就原告所交付之電線成立買賣契約
  。
五本院之判斷：
  (一)按當事人互相表示意思一致者，無論其為明示或默示，契約
    即為成立。當事人對於必要之點，意思一致，而對於非必要
    之點，未經表示意思者，推定其契約為成立，關於該非必要
    之點，當事人意思不一致時，法院應依其事件之性質定之，
    民法第153條第1、2項定有明文。本件原告主張兩造間就附
    件所示之電線成立買賣契約，請求被告給付買賣價金，但被
    告否認兩造間已成立買賣契約，故原告首應就買賣契約之意
    思，兩造已互為意思表示並達成一致之契約成立要件加以證
    明。
  (二)原告雖提出被告所所不爭執之聯絡單二紙及出貨單二紙、交
    貨單、對帳單各乙紙為證。然上開之出貨單及對帳單僅能證
    明原告確實交付電線予被告之證明，但被告並不否認自原告
    處收受電線，惟交付電線之原因眾多，非必成立買買契約。
    因此，上開出貨單、交貨單、對帳單並不能證明兩造間已成
    立買賣買賣契約。至於聯絡單部分，雖然傳真至原告公司之
    傳真電話，但該傳真之對象，依據聯絡單所載，係「宏昌電
    線」、聯絡人則為甲○○。且原告不爭執「宏昌電線」原為
    訴外人林阿松所經營，嗣後宏昌公司停止營業後，林阿松續
    成立功傑公司及錦一公司，並承接大部分宏昌公司之客戶，
    故客戶仍因襲故往而稱功傑公司、錦一公司為宏昌公司等情
    。而訴外人甲○○確實為功傑公司之股東，此為甲○○所承
    ，亦有公司登記事項卡乙紙在卷可證。另被告確實在功傑公
    司及錦一公司有寄庫之貨物亦據提出其上載明「寄庫」之錦
    一公司估價單為證，且證人甲○○亦到庭證稱，被告確實有
    寄庫電線在錦一公司等情。因此，上開聯絡單之正本收受者
    為記載宏昌電線，聯絡人是甲○○，實際即為功傑公司及錦
    一公司，並非原告。且被告公司確有寄庫電線在錦一公司，
    其辯稱其傳真聯絡人甲○○及宏昌電線欲出貨寄庫電線，並
    非全然無稽。雖然原告辯稱，傳真號碼為原告公司使用之傳
    真號碼，被告係傳真予原告云云。但證人甲○○到庭證稱，
    該傳真號碼係其所告知等語。被告受告知該傳真號碼時，自
    甲○○處所獲得之資訊為何？究係出於介紹買賣或應被告要
    求請第三人代功傑、錦一公司出貨寄庫電線，證人甲○○是
    否清楚表示係介紹兩造買賣而無關其任職之公司之寄庫電線
    ，尚需另有證據證明。因此部分與證人甲○○之介紹責任攸
    關，且原告公司法定代理人乙○○與原宏昌公司之負責人林
    阿松為伯姪關係、乙○○與甲○○間又係堂兄弟關係，相互
    支援所經營企業之出貨需求，亦非全然不可能，且乙○○與
    甲○○間又具有親戚關係，故尚難斷然採信證人甲○○所證
    ，而認定被告知悉其所傳真之原告非為功傑、錦一公司出貨
    寄庫電線。因此，難認被告聯絡單主觀欲傳真之對象為原告
    ，且傳真之意思為向原告購買電線。
  (三)綜上所陳，兩造雖不爭執原告交付如附件所示之電線予被告
    之事實，但原告不能證明被告確實有向其為購買電線之意思
    表示，而就所交付之電線成立買賣契約。因此，原告依據買
    賣契約法律關係，請求被告給付買賣價金及遲延利息為無理
    由，應予駁回。原告受敗訴判決，其假執行之聲請即失所依
    據，應併予駁回。
五訴訟費用負擔之依據：民事訴訟法第78條。
中　　華　　民　　國　　96　　年　　10　　月　　31　　日
                  民事第一庭    法　官　黃珮禎
以上正本係照原本做成。
如對本判決上訴，須於判決送達後20日內向本院提出上訴狀。
                                書記官  江靜玲
中　　華　　民　　國　　96　　年　　10　　月　　31　　日
